【裁判字號】    92,交聲,1419
【裁判日期】    921231
【裁判案由】    違反道路交通管理處罰條例聲明異議
【裁判全文】
臺灣臺北地方法院交通事件裁定                  九十二年度交聲字第一四一九號
    原處分機關  臺北市交通事件裁決所
    異  議  人  甲○○
    即受處分人
右列異議人即受處分人因違反道路交通管理處罰條例案件，對於台北市交通事件裁決
所九十二年九月十五日所為之處分（原處分：北市裁三字第駕裁二二─Ｃ00000
000號），聲明異議，本院裁定如左：
    主  文
異議駁回。
      理  由
一、原處分機關係以：異議人即受處分人甲○○於民國九十二年六月十五日十六時二
    十五分許駕駛車號八Ｃ－九八九六號自用小客車，行經臺北縣金山鄉○○路，在
    顯有妨礙他車通行處所停車，經警當場舉發，依違反道路交通管理處罰條例第五
    十六條第一項第五款規定，處罰鍰新台幣一千二百元。異議意旨略以：異議人之
    停車處並無任何顯有妨礙他車通行之情狀，況異議人當時坐在駕駛座上臨時停車
    ，隨時可以開走，更無顯有妨礙他車之可能，此係舉發警員刻意假藉職權，羅織
    罪責，為此不服原處分，請求撤銷云云。
二、按汽車駕駛人停車時，在顯有妨礙他車通行處所停車者，處新臺幣六百元以上一
    千二百元以下罰鍰，道路交通管理處罰條例第五十六條第一項第五款定有明文。
    又被查獲之駕駛人或行為人為受處分人時，如拒絕簽收員警開立之舉發違反道路
    交通管理事件通知單，經員警在通知單上載明受處分人拒絕簽收之事由後，依違
    反道路交通管理事件統一裁罰基準及處理細則第十一條第一項第一款規定，視為
    受處分人已經收受該通知單。
三、經查，本件異議人甲○○於九十二年六月十五日十六時二十五分許駕駛車號八Ｃ
    ─九八九六號自用小客車，行經臺北縣金山鄉○○路，停放（佔用）於機車優先
    道，經值勤員警勸導，駕駛人仍不予理會，經警當場舉發異議人在顯有妨礙他車
    通行處所停車之違規事實，有臺北縣政府警察局金山分局舉發違反道路交通管理
    事件通知單影本、臺北縣政府警察局金山分局九十二年十一月三日金警交裁字第
    ○九二○○三九二四五號函各一份在卷可憑。又證人即舉發警員胡中彥證稱：伊
    當時在執行交通勤務，交通流量蠻大，分局派伊去疏導交通，受處分人那時停在
    機車專用道上，乘客下去買東西，導致機車要走汽車專用道，伊看這樣很危險，
    就請在駕駛座的受處分人移車，受處分人回答伊只是買個東西而已，警察不要找
    他麻煩，受處分人在那地方停至少有三分鐘。舉發地點最旁邊是機車停車格。再
    過來是機車專用道，在商家前面有劃紅色的禁止臨時停車的線，穿插著機車停車
    格，他拒簽紅單，伊還是拿給他等語。至異議人辯稱：伊太太下車買東西不到二
    分鐘就上來，伊是停在路邊，該處應該沒有機車停車格云云。惟查，台北縣金山
    鄉○○路，交通繁忙，車輛、行人眾多，且路邊除劃有機車停車格之位置外，劃
    有紅線（禁止臨時停車），並設有機車專用道、汽車專用道，有現場照片一張附
    卷可參。異議人亦不否認其有臨時停車之事實，而依上開證人胡中彥之證述及現
    場照片所示，本件異議人停放小客車之位置已佔用機車專用道，當時車輛繁忙，
    造成機車要繞過異議人之小客車而行，致生往來交通之危險，姑不論異議人係停
    車或臨時停車，異議人之停車位置，顯已妨礙他車通行，是道路交通管理處罰條
    例第五十六條第五款規定之「在妨礙他車通行處所停車」，所謂之「停車」應包
    括停車及臨時停車，否則，駕駛人恣意在人車通行之道路上臨時停車，將無法可
    罰，該條款禁止停車（臨時停車）導致妨礙他人通行之目的將無以維持。是本件
    異議人縱僅係臨時停車，亦屬在顯有妨礙他車通行處所停車，況該處路面邊線亦
    劃有紅線禁止臨時停車，故異議人所辯，實不足以作為異議人上開違規事實合法
    化的理由。又證人胡中彥乃現場目擊證人，與異議人素不相識，亦無怨隙，其到
    庭證述異議人之違規事實，衡情，應無故為設詞誣攀之理。且依本件卷存證據資
    料內並無任何積極證據足以證明證人胡中彥上開證詞係屬虛偽，亦無足以令人顯
    信胡中彥之證述為不可採之品性證據或前科證據存在，本院自不得僅以證人係本
    件開單告發之警員而全盤抹煞其在訴訟上所具有之證人資格，異議人亦無舉出或
    聲請本院調查任何對其有利之證據，以使本院對證人所供述異議人之違規事實產
    生任何合理之懷疑。異議人既未就執勤警員之舉發有誤提出相關證據以供調查，
    本院經查亦無任何證據足資證明其有捏造事實違法取締之情事，則執勤警員本其
    維護交通秩序、安全職責所為之舉發，自應受到合法、正確之推定。本件異議人
    上開違規事實，事證明確，堪以認定。末查，異議人在違規通知單上雖未簽名，
    惟依前開規定，舉發員警依法掣單舉發，受處分人拒絕簽收者，應視為受處分人
    已經收受該通知單，本件舉發程序亦無違誤。從而，原處分機關以異議人在顯有
    妨礙他車通行處所停車，逾越應到案期限（九十二年六月十五日）三十日以上為
    由，依道路交通管理處罰條例第五十六條第一項及違反道路交通管理事件統一裁
    罰基準表之規定裁罰異議人一千二百元，並無不當。本件異議為無理由，應予駁
    回。
據上論斷，應依道路交通案件處理辦法第十九條，裁定如主文。
中      華      民      國    九十二    年     十二     月    三十一    日
                                    臺灣臺北地方法院交通法庭
                                        法  官  楊  晉  佳
右正本證明與原本無異。
如不服本裁定應於送達後五日內向本院提出抗告狀。
                                        書記官  陳  惠  娟
中      華      民      國    九十三    年      一      月      五      日


司法院資訊處製作；財團法人民間司法改革基金會備份。
